【裁判字號】    97,易,1003
【裁判日期】    970721
【裁判案由】    竊盜
【裁判全文】
臺灣臺南地方法院刑事判決              97年度易字第1003號
公  訴  人  臺灣臺南地方法院檢察署檢察官
被      告  乙○○
                      9號（
上列被告因竊盜案件，經檢察官提起公訴（九十七年度偵緝字第
五六一號、九十七年度偵字第八０九九號），被告於準備程序就
犯罪事實全部為有罪之陳述，本院經聽取當事人意見後，裁定本
案行簡式審判程序並判決如下：
        主  文
乙○○攜帶兇器竊盜，累犯，處有期徒刑捌月；又攜帶兇器竊盜
，累犯，處有期徒刑捌月；又竊盜，累犯，處有期徒刑肆月。應
執行有期徒刑壹年陸月。扣案之機車鑰匙壹把沒收之。
        事實及理由
一、本件犯罪事實及證據名稱，除檢察官起訴書犯罪事實欄一第
    六行「假釋出監，於九十五年三月三十一日縮短刑期執行完
    畢」之記載應更正為「假釋出監並付保護管束，於九十五年
    三月三十一日保護管束期滿，未經撤銷假釋以執行完畢論」
    等語；證據並所犯法條欄之證據清單部分：犯罪事實(一)編號
    四證據名稱之記載補充為「現場勘查圖一紙、現場勘查照片
    八幀」，待證事實之記載補充為「車牌號碼四八七三－ＳＶ
    號自小貨車原停放位置、電瓶裝備遭竊情形及現場遺留之峰
    牌煙蒂」，犯罪事實(二)部分：編號四證據名稱之記載應補充
    為「現場勘查圖一紙、現場勘查照片六幀」，待證事實之記
    載補充為「車牌號碼ＦＮ－四六六六號自小貨車原停放位置
    、電瓶裝備遭竊情形及現場遺留之峰牌煙蒂」等語外，其餘
    均引用起訴書所載（如附件）。
二、本件被告所犯刑法第三百二十條第一項、同法第三百二十一
    條第一項第三款之罪，為死刑、無期徒刑、最輕本刑為三年
    以上有期徒刑以外之罪，亦非屬高等法院管轄之第一審案件
    ，其於準備程序進行中，先就被訴事實為有罪之陳述，經法
    官告知簡式審判程序之旨，並聽取檢察官之意見後，依刑事
    訴訟法第二百七十三條之一第一項、第二百七十三條之二等
    規定，裁定進行簡式審判程序，且不受同法關於證據能力認
    定規定及調查方式之限制，合先敘明。
三、認罪科刑
  (一)按攜帶兇器竊盜罪，係以行為人攜帶兇器竊盜為其加重條件
    ，此所謂兇器，其種類並無限制，凡客觀上足對人之生命、
    身體、安全構成威脅，具有危險性之兇器均屬之，且祇須行
    竊時攜帶此種具有危險性之兇器為已足，並不以攜帶之初有
    行兇之意圖為必要（最高法院四十五年臺上字第一四四三號
    、七十九年臺上字第五二五三號判例要旨參照）。查本件被
    告以螺絲起子拆卸被害人丙○○、甲○○所使用之自小貨車
    電瓶後竊取之，而前開螺絲起子乃金屬製品，堪以拆卸自小
    貨車電瓶，足徵其質地相當堅硬、銳利，客觀上當足以對人
    之生命、身體構成威脅，而該當於兇器。準此，核被告就犯
    罪事實(一)(二)所為均係犯刑法第三百二十一條第一項第三款之
    攜帶兇器竊盜罪及犯罪事實(三)則係犯同法第三百二十條第一
    項之普通竊盜罪。而被告前開二次加重竊盜犯行、一次普通
    竊盜犯行，犯罪時間、地點俱不相同，當屬犯意各別，行為
    互殊，應予分論併罰。
  (二)其次，被告有起訴書犯罪事實欄一所載之前科紀錄，此有臺
    灣高等法院被告前案紀錄表及臺灣臺南地方法院檢察署刑案
    資料查註紀錄表各一件在卷可按，其受有期徒刑執行完畢後
    五年內故意再犯本件有期徒刑以上之罪，均為累犯，各依法
    應加重其刑。
  (三)爰審酌被告其正值青年，四肢健全，竟不思憑己力賺取生活
    所需，為貪圖不法利益，竊取他人物品，無視他人所有權，
    惡性非輕，兼衡其犯罪手段尚屬平和，被竊機車亦已發還被
    害人戊○○領取，此有贓物認領保管單一紙在卷可按，惟其
    迄未賠償被害人丙○○、甲○○損失，於警偵訊時否認犯行
    ，迄至本院審理時，始坦承全部犯行之態度，暨其素行、智
    識程度、生活狀況、所生危害、被竊物品之價值等一切情狀
    ，爰分別量處如主文所示之刑，並定其應執行之刑，以資懲
    處。另扣案之機車鑰匙一把，乃被告所持有用以犯本案所用
    之物，應宣告沒收。
四、依刑事訴訟法第二百九十九條第一項前段、第二百七十三條
    之一第一項、第三百十條之二、第四百五十四條第二項，刑
    法第三百二十條第一項、第三百二十一條第一項第三款、第
    四十七條第一項、第五十一條第五款、第三十八條第一項第
    二款，判決如主文。
五、如不服本判決應於收受本判後十日內向本院提出上訴書狀，
    並應敘述具體理由。如未敘述上訴理由者，應於上訴期間屆
    滿後二十日內向本院補提理由書狀（均須按他造當事人之人
    數附繕本，切勿逕送上級法院）。
本案經檢察官丁○○到庭執行職務。
中    華    民    國    97    年    7     月    21   日
                  刑事第十一庭    法  官  黃欣怡
以上正本證明與原本無異。
如不服本判決應於收受本判決後10日內向本院提出上訴書狀，並
應敘述具體理由。如未敘述上訴理由者，應於上訴期間屆滿後20
日內向本院補提理由書狀（均須按他造當事人之人數附繕本）「
切勿逕送上級法院」。
                                  書記官  陳怡吟
中    華    民    國    97    年    7     月    21   日
附錄本案論罪科刑法條全文：
中華民國刑法第320條第1項：
（普通竊盜罪）
意圖為自己或第三人不法之所有，而竊取他人之動產者，為竊盜
罪，處5年以下有期徒刑、拘役或500元以下罰金。
中華民國刑法第321條
（加重竊盜罪）
犯竊盜罪而有左列情形之一者，處 6 月以上、 5 年以下有期徒
刑：
一  於夜間侵入住宅或有人居住之建築物、船艦或隱匿其內而犯
    之者。
二  毀越門扇、牆垣或其他安全設備而犯之者。
三  攜帶兇器而犯之者。
四  結夥三人以上而犯之者。
五  乘火災、水災或其他災害之際而犯之者。
六  在車站或埠頭而犯之者。
前項之未遂犯罰之。


司法院資訊處製作；財團法人民間司法改革基金會備份。
